# 关于装修费用确认的问题

提问人：anywayhuang 时间：2016-12-14 22:59:38
请教各位老师，有一家新成立的公司，厂房是租赁的，并与一家公司签订了一份约 1000 万总承包合同进行厂房装修，今年厂房及生产线已达到预计可使用状态，并已竣工验收，取得的竣工验收结算书有详细的工程项目明细及金额。企业的思路是想把其中部分金额在当期费用化（像一些绿化费、窗帘、地毯、灯饰、装饰品等等），剩下的土木工程、水电工程那些才计入长期待摊费用中在剩余租赁期内摊销。我的疑问是作为一个总包的装修改良合同、委托一家公司按约定进度施工并按阶段确认工程进度并支付进度款、最终也以整个工程的验收确定总体的工程款项、开一张装修费用的发票，是否应作为一个整体来考虑，以整体工程达到预定可使用状态（即办公楼可办公，饭堂可使用，厂房可生产，设备可正常运转，通水通电通气）确认一项长期待摊费用，而不应该把其分割成一个个明细的项目来看待？ 如果是分成一个个明细项目，企业还有个想法就是按企业会计政策的规定，把 5000 元以上的明细项目资本化，剩下的单项 5000 元以下的费用化处理，这样又可不可行呢？

回答人：chenyiwei
参照《企业会计准则第 17 号——借款费用》第十四条处理： 购建或者生产的符合资本化条件的资产的各部分分别完工，且每部分在其他部分继续建造过程中可供使用或者可对外销售，且为使该部分资产达到预定可使用或可销售状态所必要的购建或者生产活动实质上已经完成的，应当停止与该部分资产相关的借款费用的资本化。 购建或者生产的资产的各部分分别完工，但必须等到整体完工后才可使用或者可对外销售的，应当在该资产整体完工时停止借款费用的资本化。
本案例中长期待摊费用何时开始摊销，也可参照上述原则，对于可单独使用的部分，如果成本也可以单独可靠确定的，则自其达到预定可使用状态之日起单独摊销。
对于 5000 元以下项目的费用化，可以基于重要性原则考虑能否接受该简化处理方法。